【裁判字號】    97,交聲,617
【裁判日期】    970630
【裁判案由】    違反道路交通管理處罰條例聲明異議
【裁判全文】
臺灣士林地方法院交通事件裁定         97年度交聲字第617號
原處分機關  臺北市交通事件裁決所
異  議  人
即受處分人  甲○○
上列異議人即受處分人因違反道路交通管理處罰條例案件，對於
臺北市交通事件裁決所民國97年5月20日所為之處分（原處分案
號：北市裁二字第裁22-Ｚ000000000號）聲明異議，本院裁定如
下：
    主  文
異議駁回。
    理  由
一、按汽車駕駛人，行經有燈光號誌管制之交岔路口闖紅燈者，
    處新臺幣（以下同）1,800 元以上5,400 元以下罰鍰，並記
    違規點數3 點，道路交通管理處罰條例第53條第1 項、第63
    條第1 項第3 款分別定有明文。
二、原處分意旨略以：異議人即受處分人甲○○於民國97年4月
    13日17時10分，駕駛車號CMQ-259號自小客車，行經臺北縣
    汐止市○○○路、工建路之設有燈光號誌管制路口時闖紅燈
    ，經臺北縣政府警察局汐止分局員警當場攔停舉發違規，爰
    依道路交通管理處罰條例第53條第1項及第63條第1項第3款
    （原處分機關漏引，應予補充），處異議人罰鍰新臺幣（下
    同）1,800元，並記違規點數3點。
三、聲明異議意旨略以：台北縣汐止市○○○路右行工建路為樟
    樹地區○區○道路，平常均為閃黃燈、閃紅燈狀態，而且設
    計上有些問題，右行工建路路口號誌被商店招牌擋住，而且
    燈號架設位置並不適當，用路人使用時不易看到，當時情況
    就是在這樣情況下開到路口，雖然看清楚時，卻已停到路口
    ，而且當時三面均為紅燈，因此起步慢慢離開路口，這是在
    不願也不想的情況下，所做的決定，但仍收到罰單，雖然當
    時有向執勤警員陳述紅綠燈設計不良的情況，但警員認為不
    屬他的業務，要我們向工務單位反應，所以仍要開單。道路
    紅綠燈的設計，是讓大家方便通行，而不是設計不當讓大家
    誤觸法網，法律與規定的訂定及執法者執行任務應該不是一
    成不變，對當時的情況有所考量及權宜變通云云。
四、經查，異議人就於上揭時、地行經台北縣汐止市○○○路、
    工建路口，斯時樟樹一路往工建路方向之號誌為紅燈，異議
    人遇紅燈未依規定在停止線前等候停車，逕自闖越而遭警當
    場攔停，舉發闖紅燈違規等情，並無爭執，復有臺北市政府
    警察局北縣警交字第C00000000號舉發違反道路交通管理事
    件通知單1紙在卷足憑，上開事實，應堪認定。異議人雖辯
    稱：右行工建路路口號誌被商店招牌擋住，且燈號架設位置
    不適當，用路人使用時不易看到云云，惟異議人於聲明異議
    狀中自承該路段平常均為閃黃燈、閃紅燈狀態，可見其非首
    次行經該路口，是以異議人對該路口地形非屬陌生，應無不
    知該路口設有管制號誌燈之理，又異議人既可清楚指稱該路
    口平常號誌燈之狀態，足見其行經該路口時對於號誌燈之狀
    態應清晰可見，何以號誌燈由閃黃燈、閃紅燈狀態，變更為
    紅燈時，即為商店招牌擋住？異議人辯稱未看到紅燈號誌而
    係行至路口時始見紅燈號誌，實違常情，要無足取；至異議
    人指該路口設計不良一節，縱令屬實，因道路號誌、標線、
    標誌之規劃設置，交通主管機關本即有其裁量權限，若非顯
    然有濫用裁量、怠於裁量或逾越裁量範圍之違法情事，即無
    從由司法介入審查，既係交通主管機關裁量權行使之範疇，
    自無從據以為異議人免責之事由。異議人如認路口號誌設置
    不當，自可建議主管機關檢討改進，然於主管機關尚未檢討
    修正以前，自不得任意無視現行禁制規範而任意行駛。是異
    議人上開所辯，洵無足採。
五、綜上所述，本件異議人於行經有燈光號誌管制之交岔路口闖
    紅燈之違規行為，事證明確，堪以認定。原處分機關依道路
    交通管理處罰條例第53條第1項、第63條第1項第3款（原處
    分機關漏引本款，應予補充）之規定裁處2,700元罰鍰，並
    記違規點數3點，核無不當。
    本件異議為無理由，應予駁回。
據上論斷，應依道路交通案件處理辦法第19條，裁定如主文。
中    華    民    國    97    年    6     月    30    日
                  交通法庭法  官  許永煌
以上正本證明與原本無異。
如不服本裁定應於送達後5日內向本院提出抗告狀。
                          書記官  陳淑琪
中    華    民    國    97    年    6     月    30    日


司法院資訊處製作；財團法人民間司法改革基金會備份。
